【裁判字號】    98,訴,478
【裁判日期】    980717
【裁判案由】    搶奪
【裁判全文】
臺灣雲林地方法院刑事判決               98年度訴字第478號
公  訴  人  臺灣雲林地方法院檢察署檢察官
被      告  丁○○
                    （另案在臺灣雲林第二監獄執行中）
            甲○○
                    （另案在臺灣雲林第二監獄執行中）
上列被告等因搶奪案件，經檢察官提起公訴（98年度偵字第2245
號），被告2 人於準備程序進行中就被訴事實為有罪之陳述，本
院進行簡式審判程序，判決如下：
    主  文
丁○○、甲○○共同犯搶奪罪，均累犯，各處有期徒刑捌月。
    事  實  及  理  由
一、本件係經被告丁○○、甲○○於準備程序進行中就被訴事實
    為有罪之陳述，而經本院合議庭裁定以簡式審判程序審理，
    則依刑事訴訟法第273 條之2 、同法第159 條第2 項之規定
    ，不適用傳聞法則有關限制證據能力之相關規定；並得依同
    法第310 條之2 之準用同法第454 條之規定製作略式判決書
    ，僅需記載犯罪事實、證據名稱及應適用之法條，並得以簡
    略方式為之，合先敘明。
二、犯罪事實：丁○○前因施用第1 、2 級毒品案件，經本院以
    94年度訴字第232 號判處有期徒刑10月、5 月；因竊盜、侵
    占等案件，經本院以94年度易字第309 號判處有期徒刑1 年
    5 月、3 月；因搶奪、恐嚇等案件，經本院以95年度訴字第
    869 號判處有期徒刑1 年、6 月，上揭各罪均經裁定減刑後
    ，另定應執行刑為有期徒刑1 年11月確定，於民國96年7 月
    16日執行完畢出監。而甲○○前因施用第1 、2 級毒品案件
    ，經本院以93年度訴字第495 號、94年度簡上字第92號分別
    判處有期徒刑7 月、5 月；因竊盜案件，經本院以94年度易
    字第31號判處有期徒刑9 月，上開各罪經定應執行刑為有期
    徒刑1 年7 月確定，於95年7 月20日縮短刑期假釋出監，於
    95年10月26日假釋期滿假釋未經撤銷，其未執行之刑，以已
    執行論。2 人均不知悔改，於97年12月3 日下午4 時許，甲○○騎乘車牌號碼TGA-601 號輕型機車搭載丁○○，行經雲
    林縣虎尾鎮○○街與林森路2 段270 巷路口，見乙○○之行
    動電話掛於胸前，徒步行走於該處，認有機可趁，竟共同基
    於意圖為自己不法所有之犯意聯絡，由甲○○騎乘機車靠近
    乙○○，丁○○則趁乙○○不及防備之際下手搶奪乙○○所
    有、懸掛於胸前之紅色手機1 支（廠牌為SONY ERICSSON 、
    型號K530i 、手機序號為000000000000000 號、電話號碼為
    0000000000號），得手後，即騎乘機車加速逃逸，並將該手
    機內之SIM 卡丟棄，於同日下午，委由不知情之友人陳靜儀
    ，持該搶得之紅色手機前往雲林縣虎尾鎮○○路○ 段529 號
    「神腦國際」通訊行，以新臺幣（下同）1,000 元之價格，
    出售予不知情之通訊行員工李亞秋，變賣所得1,000 元已朋
    分花用殆盡。嗣經警調閱該手機序號通聯紀錄追查後始循線
    查悉上情。
三、前項犯罪事實，有下列證據可資為佐：
    (一)被告丁○○、甲○○於警詢及本院審理時均供認不諱。
    (二)證人即被害人乙○○於警詢及偵查中之證言。
    (三)證人陳靜儀於警詢時之證言。
    (四)證人即「神腦國際」通訊行員工李亞秋、向李亞秋購買該
      手機之黃宗仁於警詢及偵查中之證言。
    (五)乙○○出具之贓物認領保管單1 紙（警卷第23頁）。
    (六)上開紅色手機照片2 張（警卷第24頁）。
    (七)陳靜儀出售手機時所出具之「中古手機回收切結書」1 份
      （警卷第25頁）。
    (八)通聯調閱查詢單及通聯紀錄（警卷第68至105頁）。
四、核被告丁○○、甲○○所為，均係犯刑法第325 條第1 項之
    搶奪罪。被告2 人就上開犯罪事實，有犯意聯絡及行為分擔
    ，為共同正犯。又被告2 人均有如犯罪事實欄所述之前案科
    刑及執行紀錄，有卷附臺灣高等法院被告前案紀錄表可按，
    其等受有期徒刑之執行完畢，5 年以內故意再犯有期徒刑以
    上之罪，為累犯，均應依刑法第47條第1 項之規定，各加重
    其刑。爰審酌被告丁○○、甲○○均素行不佳，2 人正值青
    壯，不思以正當途徑獲取財物，竟公然行搶，所為影響社會
    治安，造成被害人財產上之損失，其所得財物為行動電話1
    支，及被告2 人之犯後態度、教育程度等一切情狀，分別量
    處如主文所示之刑。
五、據上論斷，應依刑事訴訟法第273 條之1 第1 項、第299 條
    第1 項前段、第310 條之2 、第454 條第1 項，刑法第28條
    、第325 條第1 項、第47條第1 項，判決如主文。
本案經檢察官丙○○到庭執行職務。
中    華    民    國    98    年    7     月    17    日
                  刑事第四庭    法  官  王  素  珍
以上正本證明與原本無異。
如不服本判決應於收受判決後10日內向本院提出上訴書狀，並應
敘述具體理由；其未敘述上訴理由者，應於上訴期間屆滿後20日
內向本院補提理由書（均須按他造當事人之人數附繕本）。「切
勿逕送上級法院」。
                                書記官  吳  伊  婷
中    華    民    國    98    年    7     月    17    日
附錄本案論罪科刑法條：
中華民國刑法第325條第1項
（普通搶奪罪）
意圖為自己或第三人不法之所有，而搶奪他人之動產者，處6 月
以上5 年以下有期徒刑。
因而致人於死者，處無期徒刑或7 年以上有期徒刑，致重傷者，
處3 年以上10年以下有期徒刑。
第1 項之未遂犯罰之。


司法院資訊處製作；財團法人民間司法改革基金會備份。
